臺北高等行政法院裁定　　　　　　　　　　　　　　八十九年度訴字第一四七○號
　　原　　　告　擇興起重工程有限公司
　　代　表　人　甲○○
　　被　　　告　財政部台灣省北區國稅局
　　代　表　人　乙○○（局長）
右當事人因營利事業所得稅事件，對行政院中華民國八十九年七月三十一日台八十九
訴字第二二八一五號再訴願決定，提起行政訴訟。本院裁定如左：
    主      文
原告之訴駁回。
訴訟費用由原告負擔。
    理      由
一、按「訴願經收受訴願書之機關認為不應受理時，應附理由以決定駁回之。但其訴
    願書不合法定程式者，應發還訴願人，於一定期間內補正；逾期不補正者，以程
    序駁回。」，行為時訴願法第十七條第一項定有明文。又「訴願法第十七條第三
    項規定『訴願經收受訴願書之機關認為管轄不合時，應移送有管轄權之機關依法
    受理』，係指對原行政處分機關之處分有所不服，提起訴願，誤向非管轄訴願之
    機關提起者而言。本件原告係收受行政院命為補正之通知，自應向命補正之機關
    提出應補正之文書，並無上開法條規定之適用。」、「行政官署於受理訴願時，
    應先就程序上加以審核，合於法定程序者，才能進而為實體上之審理，其不合法
    定程序而無可補正者，即應予以駁回。」，行政法院（現改制為最高行政法院）
    亦分別著有八十一年度裁字第一○四四號裁定及四十九年判字第一號判例。再按
    「原告之訴，有左列各款情形之一者，行政法院應以裁定駁回之。但其情形可以
    補正者，審判長應定期間先命補正：．．．十起訴不合程式或不備其他要件者。
    」，復為行政訴訟法第一百零七條第一項第十款所規定。
二、本件原告八十四年度營利事業所得稅事件，不服被告八十八年六月三十日北區國
    稅法第00000000號復查決定，於八十八年八月七日向財政部聲明不服提
    起訴願，惟僅提出聲明書聲明不服，並未記載事實及理由，嗣財政部於八十八年
    九月六日以台財訴第八八一四九○八九七號函請原告於八十八年九月三十日前依
    法補正訴願理由書，否則逾期即以程序不合駁回，該函亦於八十八年九月十五日
    送達原告，有訴願文書郵務送達證書一份附卷可稽。第以原告於法定期間內即八
    十八年八月七日對復查決定聲明不服，並提出聲明書於訴願決定機關財政部，此
    觀其聲明書所載「．．．聲明人對於復查決定仍有不服，爰依訴願法第十一條規
    定聲明不服，訴願（理由）書容後補陳，．．．」等字樣即明，自該當於行為時
    訴願法第十一條規定之要件，而視為已依法提出訴願，並無訴願書不符法定程式
    之情形，訴願決定機關自無依行為時訴願法第十七條第一項但書規定發還聲明書
    予原告命於一定期間內補正之必要，惟因原告聲明書即訴願書未依行為時訴願法
    第十二條第一項第三款規定載明訴願之事實及理由，故訴願決定機關財政部函原
    告限期補正，逾期即以程序不合駁回，於法並無不合。且原告既係向財政部聲明
    不服，本不得對訴願決定機關為財政部諉為不知，況函請原告限期依法補正訴願
    理由書之機關為財政部，其補正函除於主旨欄載明須補正訴願理由書到部（即財
    政部），逾期即以程序不合駁回外，復於說明欄載明編列案號等字樣，有財政部
    八十八年九月六日台財訴第八八一四九○八九七號函在卷可參，是原告應向財政
    部補正訴願理由書，至為顯然，依前開行政法院八十一年度裁字第一○四四號裁
    定意旨，原告自不得以其誤向原處分機關提出訴願理由書，即執為其已依限補正
    之論據。從而訴願決定機關財政部以原告逾期未為補正，訴願程序不合而予以駁
    回，揆諸首揭法條規定及判例說明，並無違誤，再訴願決定予以維持，亦無不合
    ，原告復對之提起行政訴訟，顯非合法，應予駁回。又本件訴訟既不合法，其實
    體上之主張及陳述，自無庸審酌，併此敘明。
三、依行政訴訟法第一百零七條第一項第十款、第一百零四條、民事訴訟法第九十五
    條、第七十八條裁定如主文。
中　　華　　民　　國　　　九十一　　年　　　一　　　　月　　　三十　　　日
                 　　　　　 臺 北 高 等 行 政 法 院   第 一 庭
                                           審 判 長  法  　官　鄭忠仁
                                         　          法  　官　林金本
                                         　          法  　官　林育如
右為正本係照原本作成。
如不服本裁定，應於送達後十日內向本院提出抗告狀（須按他造人數附繕本）。
中　　華　　民　　國　　　九十一　　年　　　二　　　　月　　　四　　　　日
  　　　　　　　　　　　　　　　　　　　　　　　　　 書 記 官　王永昌
